臺灣高雄地方法院刑事判決　　　　　　　　　　　　九十三年度訴字第二六九四號
　　公　訴　人　臺灣高雄地方法院檢察署檢察官
　　被　　　告　乙○○
右列被告因違反毒品危害防制條例案件，經檢察官提起公訴（九十三年度毒偵字第四
七四一號），嗣因被告就被訴事實為有罪之陳述，經本院告知簡式審判程序意旨，並
聽取公訴人及被告之意見後，本院合議庭裁定由受命法官獨任依簡式審判程序審理，
判決如左：
    主  文
乙○○連續施用第一級毒品，累犯，處有期徒刑拾月。
殘留第一級毒品海洛因之殘渣袋拾個、針筒壹支及吸管壹支，均沒收銷燬之。
    事  實
一、乙○○前因施用毒品案件，經本院以民國（下同）八十八年度毒聲字第八八四二
    號裁定送觀察、勒戒後，認無繼續施用毒品之傾向，於八十九年一月十一日釋放
    ，並經台灣高雄地方法院檢察署檢察官於同日以八十八年度毒偵字第二五九九號
    不起訴處分確定。於九十年間，乙○○復因施用毒品案件，經台灣高雄地方法院
    檢察署檢察官聲請強制戒治並提起公訴後，經本院於九十一年二月六日，以九十
    一年度訴字第二一六四號判決有期徒刑八月，於九十一年四月十七日撤回上訴確
    定，並於九十一年八月十二日強制戒治期滿釋放並移送台灣屏東監獄執行，而於
    九十二年二月十六日執行完畢，仍不知悔改，於上開強制戒治執行完畢釋放後五
    年之內，基於施用第一級毒品海洛因之概括犯意，自九十三年六月初某日起至同
    年八月二十日止，每隔二、三天，連續在高雄縣路竹鄉○○路六二一巷三號住處
    等地，以在針筒注射之方式施用第一級毒品海洛因多次，嗣於九十三年八月二十
    日十六時許，為警持本院核發之搜索票至其前開住處執行搜索，並扣得殘留第一
    級毒品海洛因之殘渣袋十個、針筒一支及吸管一支，並經乙○○同意採其尿液送
    驗後，呈第一級毒品嗎啡陽性反應，而悉上情。
二、案經高雄縣政府警察局岡山分局報告台灣高雄地方法院檢察署檢察官偵查起訴。
    理  由
壹、程序方面：
    按本件被告乙○○所犯係死刑、無期徒刑、最輕本刑為三年以上有期徒刑以外之
    罪，其於準備程序就前揭被訴事實為有罪之陳述，經受命法官告知簡式審判程序
    之旨，並聽取其與公訴人之意見後，本院認無不得或不宜改依簡式審判程序進行
    之處，爰依刑事訴訟法第二百七十三條之一第一項、第二百八十四條之一，由合
    議庭裁定本件由受命法官獨任進行簡式審判程序，合先敘明。
貳、實體方面：
一、訊據被告對於右揭犯罪事實均坦承不諱，本院復審酌：
  （一）被告前因施用毒品案件，經台灣高雄地方法院檢察署檢察官於八十九年一月
        十一日以八十八年度毒偵字第二五九九號不起訴處分確定，復因施用毒品案
        件，經本院判決有期徒刑八月確定，於九十一年八月十二日強制戒治期滿釋
        放等情，有本院被告院內索引卡紀錄表、臺灣高等法院被告全國前案紀錄表
        及臺灣高雄地方法院檢察署刑案資料查註紀錄表各乙份在卷可按。是被告於
        涉本案之前，業經強制戒治期滿執行完畢釋放，是其於五年內再犯本件施用
        毒品之罪甚明。
  （二）次查，被告於九十三年八月二十日所採集之尿液送驗結果，係呈嗎啡陽性反
        應，此有高雄縣政府衛生局九十三年八月二十七日九三煙檢字第一八九四號
        煙毒尿液檢驗成績書在卷可稽。又海洛因施用入人體後水解還原成嗎啡，再
        循嗎啡之代謝方式排出體外，業據行政院衛生署藥物食品檢驗局七十三藥檢
        壹字第○三○二二一號函說明綦詳，且依醫學臨床實驗及根據英國藥學會出
        版Isolation and Indent ific ation of Drugs乙書第二九三頁載明：海洛
        因經注射入人體後，在體內迅速水解成6Monoacety Imorphine，再緩緩繼續
        水解成嗎啡，然後再循嗎啡之代謝方式排出，同書第四三一至四三二頁並載
        有：嗎啡經注射入人體後，約百分之五十以上於八小時內自尿中排出，至二
        十四小時排出約百分之九十，但四十八小時後仍有微量可檢出等語準此而論
        ，被告之尿液經送驗結果係呈嗎啡陽性反應，顯見被告確有施用第一級毒品
        海洛因之犯行甚明。
  （三）至該扣案之殘渣袋十個、針筒一支及吸管一支，均經本院送高雄醫學大學附
        設中和紀念醫院檢驗結果，認含有海洛因成分，有該院九十三年七月十五日
        報告編號：九三一０—三九二號及九三一０—三九三號、九三一０—三九四
        號檢驗報告三紙附卷可稽。綜上所述，被告前曾犯施用毒品，經強制戒治期
        滿釋放後之五年內，再犯本件施用第一級毒品海洛因之罪，本件事證明確，
        被告犯行洵堪認定。
二、按海洛因屬毒品危害防制條例第二條第二項第一款所規定之第一級毒品，是核被
  告所為，係犯毒品危害防制條例第十條第一項施用第一級毒品罪。被告持有第一
    級毒品，復進而施用，其持有第一級毒品之低度行為，為施用第一級毒品之高度
    行為所吸收，不另論罪。又被告連續施用第一級毒品之犯行，時間緊接、手法相
    同，觸犯構成要件相同之罪名，顯係基於概括犯意為之，為連續犯，依刑法第五
    十六條之規定以一罪論，並加重其刑。檢察官雖未就被告於九十三年六月初某日
    起至同年八月十九日止之施用第一級毒品犯行提起公訴，惟檢察官就犯罪事實一
    部起訴者，其效力及於全部，是被告此部分犯行與檢察官起訴部分有裁判上一罪
    之連續犯關係，已如前述，本院自應就此部分，一併加以裁判。又被告因施用毒
    品案件，經台灣高雄地方法院檢察署檢察官聲請強制戒治並提起公訴後，經本院
    於九十一年二月六日，以九十一年度訴字第二一六四號判決有期徒刑八月，於九
    十一年四月十七日撤回上訴確定，並於九十一年八月十二日強制戒治期滿釋放並
    移送台灣屏東監獄執行，而於九十二年二月十六日執行完畢等情，有臺灣高等法
    院被告全國前案紀錄表一份在卷可稽，其受有期徒刑之執行完畢後，五年以內再
    犯有期徒刑以上之本罪，為累犯，應依法加重其刑，並遞加重之。爰審酌被告前
    因施用毒品案件，經檢察官為不起訴處分及法院判決確定後，仍未戒絕毒品，再
    犯相同之罪，顯見其戒毒意志不堅，惟念其施用毒品乃自戕一己健康，尚未危害
    他人，且犯後坦承犯行等一切情狀，量處如主文所示之刑。
三、扣案之殘留海洛因之殘渣袋十個、針筒一支及吸管一支，經送驗後均有毒品海洛
    因反應，已如前述，是其上殘留之海洛因無從與之分離，均應依毒品危害防制條
    例第十八條第一項前段之規定，不論是否為被告所有，併予沒收銷燬。
據上論斷，應依刑事訴訟法第二百七十三條之一第一項、第二百九十九條第一項前段
，毒品危害防制條例第十條第一項、第十八條第一項前段，刑法第十一條、第五十六
條、第四十七條，判決如主文。
本案經檢察官甲○○到庭執行職務。
中      華      民      國    九十三    年     十一     月    二十四    日
                                    臺灣高雄地方法院刑事第七庭
                                        法  官    張  茹  棻
右正本證明與原本無異。
如不服本判決，應於判決送達後十日內，向本院提出上訴狀。
                                        書記官    李  忠霖
中      華      民      國    九十三    年     十一     月    二十四    日
附錄本案論罪之法條：
毒品危害防制條例第十條
    施用第一級毒品者，處六月以上五年以下有期徒刑。
    施用第二級毒品者，處三年以下有期徒刑。
